【裁判字號】    95,訴,1513
【裁判日期】    950803
【裁判案由】    毒品危害防制條例
【裁判全文】
臺灣臺中地方法院刑事判決              95年度訴字第1513號
公  訴  人  臺灣臺中地方法院檢察署檢察官
被      告  乙○○
                    (
上列被告因違反毒品危害防制條例案件，經檢察官提起公訴（九
十五年度毒偵字第一九二六號），暨移送併辦（九十五年度毒偵
字第二五七五號），被告就被訴事實為有罪之陳述，經本院合議
庭裁定由受命法官獨任進行簡式審判程序，本院判決如下：
    主    文
乙○○連續施用第一級毒品，處有期徒刑捌月，第一級毒品海洛
因壹包（淨重：零點壹肆公克，空包裝重：零點壹玖公克）、壹
包（淨重：零點壹肆公克，空包裝重：零點貳壹公克)沒收銷燬
之。
    犯罪事實
一、乙○○曾因施用毒品案件，經本院依臺灣臺中地方法院檢察
    署檢察官之聲請，以裁定送觀察勒戒後認無繼續施用毒品傾
    向，甫於民國九十五年一月二十四日執行完畢釋放。詎仍不
    知戒絕，於觀察勒戒執行完畢釋放後五年內，竟基於施用第
    一級毒品海洛因之概括犯意，自九十五年四月六日十時許起
    至九十五年六月四日十時許止，以將第一級毒品海洛因羼入
    香煙點火吸食之方式，在臺中公園或臺中市○區○○路十四
    號九樓二十之一住所，施用第一級毒品海洛因多次，施用頻
    率約一星期一次。嗣先於九十五年四月七日十三時許，於臺
    中市○○路與五權路口為警查獲，並扣得第一級毒品海洛因
    一包（淨重：零點一四公克；空包裝重：○點一九公克），
    復於九十五年六月四日十四時許，於臺中市○區○○路與興
    中街口為警查獲，並扣得第一級毒品海洛因一包（淨重：零
    點一四公克；空包裝重：○點二一公克）。
二、案經臺中市警察局第一分局報告臺灣臺中地方法院檢察署檢
    察官偵查起訴及併案審理。
    理    由
一、前揭事實，業據被告於本院審理時坦承不諱，且被告為警查
    獲後，經採集其尿液送驗結果係呈嗎啡陽性反應，有詮昕科
    技股份有限公司濫用藥物尿液檢驗報告二份（本院卷第五十
    頁、第五十一頁）在卷可稽，又扣案之白色粉末一包（淨重
    ：零點一四公克；空包裝重：○點一九公克）、一包（淨重
    ：零點一四公克；空包裝重：○點二一公克），經送法務部
    調查局鑑驗之結果，均含有第一級毒品海洛因之成分，此亦
    有法務部調查局九十五年五月二十三日調科壹字第一二○○
    一七九一六號鑑定通知書、九十五年七月七日調科壹字第一
    二○○一八一五四號鑑定通知書各一紙（本院卷第十四頁、
    第四七頁）在卷可稽。足認被告自白與事實相符。是本案事
    證明確，被告犯行堪以認定。
二、被告曾因施用毒品案件，經本院依臺灣臺中地方法院檢察署
    檢察官之聲請，以裁定送觀察勒戒後認無繼續施用毒品之傾
    向，甫於九十五年一月二十四日執行完畢釋放等情，此有臺
    灣臺中地方法院檢察署刑案資料查註紀錄表、全國施用毒品
    案件紀錄表及臺灣高等法院被告前案紀錄表在卷可稽，被告
    於觀察勒戒執行完畢釋放後五年內，再犯本案施用毒品之犯
    行，依毒品危害防制條例第二十三條第二項之規定，自應依
    法論科。
三、被告行為後，刑法第五十六條連續犯之規定，業於九十四年
    一月七日修正公布刪除，亦已修正，依刑法施行法第十條之
    一之規定，於九十五年七月一日施行，被告前揭施用海洛因
    之犯行在前開法律修正公布施行前，是其行為後新法業已刪
    除連續犯之規定，此刪除雖非犯罪構成要件之變更，但顯已
    影響行為人刑罰之法律效果，自屬法律有變更，自應依新法
    第二條第一項「從舊從輕」之規定，比較新、舊法，如依新
    法規定，原連續犯之數犯行，應依數罪之規定併罰；如依修
    正刪除前之連續犯規定，則應依修正前刑法第五十六條規定
    以一罪論，但得加重其刑至二分之一，數罪併罰之結果，顯
    較以一罪論而加重其刑至二分之一之結果不利於被告，經比
    較新、舊法結果，仍應適用較有利於被告之行為時法律即舊
    法論以連續犯（最高法院九十五年第八次刑事庭會議決議參
    照）。核被告所為，係犯毒品危害防制條例第十條第一項之
    施用第一級毒品罪。其於施用第一級毒品前後持有第一級毒
    品之低度行為，均為施用之高度行為所吸收，不另論罪。被
    告先後多次施用第一級毒品海洛因之犯行，時間緊接，犯罪
    構成要件相同，顯係基於概括犯意為之，應依修正前刑法第
    五十六條連續犯之規定論以一罪，並加重其刑。公訴人雖僅
    就被告於九十五年四月七日十四時十五分許起採尿前回溯九
    十六小時內某時施用第一級毒品海洛因一次之犯行提起公訴
    ，惟被告其餘施用海洛因之犯行（即九十四年毒偵字第二五
    七五號移送併辦部分）與業據起訴經判決有罪部分有連續犯
    之裁判上一罪關係，為起訴效力所及，本院自得併予審理。
    爰審酌被告曾經觀察勒戒後，猶再施用毒品不輟，與施用毒
    品除戕害自身健康外，併對社會秩序生不良影響，及其施用
    之期間與次數，暨犯罪後坦承犯行，與為警查獲後猶再施用
    毒品之犯後態度等一切情狀，量處如主文所示之刑。扣案之
    第一級毒品海洛因一包一包（淨重：零點一四公克；空包裝
    重：○點一九公克）、一包（淨重：零點一四公克；空包裝
    重：○點二一公克），係屬本案查獲之毒品，爰依毒品危害
    防制條例第十八條第一項前段之規定，均予宣告沒收銷燬之
    。
據上論斷，應依刑事訴訟法第二百七十三條之一第一項、第二百
九十九條第一項前段，毒品危害防制條例第十條第一項、第十八
條第一項前段，刑法第十一條、第二條第一項、（修正前）第五
十六條，判決如主文。
本案經檢察官甲○○到庭執行職務。
中    華    民    國    95    年    8     月    3     日
                            刑事第十四庭  法  官  劉逸成
上正本證明與原本無異。
如不服本判決，應於送達後十日內向本院提出上訴狀（須附繕本
），上訴於臺灣高等法院臺中分院。
                                          書記官  高勳楠
中    華    民    國    95    年    8     月    3     日
附錄論罪科刑法條
毒品危害防制條例第十條
施用第一級毒品者，處六月以上五年以下有期徒刑。
施用第二級毒品者，處三年以下有期徒刑。


司法院資訊處製作；財團法人民間司法改革基金會備份。
